臺灣基隆地方法院刑事判決　　　　　　　100年度訴字第283號
公　訴　人　臺灣基隆地方法院檢察署檢察官
被　　　告　徐慶耀
上列被告因違反毒品危害防制條例案件，經檢察官提起公訴（
100年度毒偵字第247、512、560號），被告於準備程序中就被訴
事實為有罪之陳述，本院合議庭裁定由受命法官獨任進行簡式審
判程序審理，茲判決如下：
    主  文
徐慶耀施用第一級毒品，累犯，處有期徒刑柒月。又施用第二級
毒品，累犯，處有期徒刑肆月。又施用第一級毒品，累犯，處有
期徒刑柒月。又施用第二級毒品，累犯，處有期徒刑肆月。又施
用第二級毒品，累犯，處有期徒刑肆月。又施用第一級毒品，累
犯，處有期徒刑柒月。扣案之第一級毒品海洛因壹包（驗餘淨重
零點零捌玖貳公克）沒收銷燬之，包裝上開海洛因之塑膠袋壹只
沒收。應執行有期徒刑壹年貳月。扣案之第一級毒品海洛因壹包
（驗餘淨重零點零捌玖貳公克）沒收銷燬之，包裝上開海洛因之
塑膠袋壹只沒收。
    事  實
一、徐慶耀前因施用毒品案件，經送觀察、勒戒後，認無繼續施
    用毒品之傾向，於民國94年8 月11日執行完畢釋放出所，並
    由臺灣基隆地方法院檢察署檢察官以94年度毒偵緝字第92號
    、94年度毒偵1823號為不起訴處分確定。復因施用第一、二
    級毒品案件，經本院以94年度訴字第1080號判決各判處有期
    徒刑7月、3月，應執行有期徒刑9 月確定。又因施用第一、
    二級毒品案件，經本院以95年度訴字第481 號判決各判處有
    期徒刑7月、3月，應執行有期徒刑9月確定。上開2案，嗣經
    本院以96年度聲減字第193 號裁定，經減刑後合併定應執行
    有期徒刑9月確定，於96年8月9日執行完畢。
二、詎徐慶耀不知悔改，分別為下列行為：
  (一)基於施用第一級毒品海洛因之犯意，於100年1月2 日18時許
    ，在基隆市○○○路加油站公廁內，以針筒注射方式，施用
    第一級毒品海洛因1 次。又基於施用第二級毒品甲基安非他
    命之犯意，於上開時、地施打完第一級毒品海洛因後，旋以
    將第二級毒品甲基安非他命置入吸食器內，在其下點火燒烤
    以吸取煙霧之方式，施用第二級毒品甲基安非他命1 次（起
    訴書誤載為「於100年1月4日中午12時5分許為警採尿回溯96
    小時內之某時，在不詳處所，施用甲基安非他命1 次）。嗣
    於同月4 日11時20分左右，因形跡可疑，為警在基隆市○○
    ○路33號前盤檢而查獲，復經其同意為警採尿送驗，結果呈
    施用第一級毒品海洛因代謝後之嗎啡陽性反應及施用第二級
    毒品甲基安非他命代謝後之甲基安非他命陽性反應，始悉上
    情。
  (二)基於施用第一級毒品海洛因之犯意，於100年1月12日19時許
    ，在基隆市○○○路加油站公廁內，以針筒注射之方式，施
    用第一級毒品海洛因1次（起訴書誤載為「於100年1 月12日
    晚上9 時45分許為警採尿回溯24小時內之某時，在不詳處所
    ，以不詳方式，施用海洛因1 次）。又基於施用第二級毒品
    甲基安非他命之犯意，於上開時、地施打完第一級毒品海洛
    因後，旋以將第二級毒品甲基安非他命置入吸食器內，在其
    下點火燒烤以吸取煙霧之方式，施用第二級毒品甲基安非他
    命1 次（起訴書誤載為「於同日晚上10時許，在上址住處，
    以將甲基安非他命放置於玻璃球吸食器內，再以火加熱燒烤
    之方式，施用甲基安非他命1次」）。嗣於100年1 月12日19
    時45分左右，因形跡可疑，為警在基隆市○○○路118巷9弄
    口盤檢而查獲，復經其同意為警採尿送驗，結果呈施用第一
    級毒品海洛因代謝後之嗎啡陽性反應及施用第二級毒品甲基
    安非他命代謝後之甲基安非他命陽性反應，始悉上情。
  (三)基於施用第二級毒品甲基安非他命之犯意，於100年1月27日
    16時許，在其基隆市○○路169 巷90號住處，以將第二級毒
    品甲基安非他命放置於鋁箔紙上，再以火加熱燒烤之方式，
    施用第二級毒品甲基安非他命1 次。又基於施用第一級毒品
    海洛因之犯意，於前開施用第二級毒品甲基安非他命後，又
    以針筒注射方式，在上址住處，施用第一級毒品海洛因1 次
    。嗣於100年1月28日21時許，因形跡可疑，為警在基隆市○
    ○街6號前盤檢而查獲，並扣得其所有之第一級毒品海洛因1
    包（驗餘淨重0.0892公克），復經其同意為警採尿送驗，結
    果呈施用第一級毒品海洛因代謝後之嗎啡陽性反應及施用第
    二級毒品甲基安非他命代謝後之甲基安非他命陽性反應，始
    悉上情
三、案經基隆市警察局第四、一分局分別報告臺灣基隆地方法院
    檢察署檢察官偵查終結提起公訴。
    理  由
壹、程序方面
    查被告徐慶耀所犯為毒品危害防制條例第10條第1項、第2項
    之施用第一級、第二級毒品罪，非死刑、無期徒刑、最輕本
    刑為3 年以上有期徒刑之罪，或高等法院管轄第一審之案件
    ，被告於本院準備程序中，就被訴事實為有罪之陳述，經告
    以簡式審判程序之旨，並聽取檢察官、被告之意見後，本院
    合議庭業已依刑事訴訟法第273條之1第1 項之規定，裁定由
    受命法官獨任進行簡式審判程序，是本件之證據調查，依刑
    事訴訟法第273條之2規定，不受同法第159條第1項、第 161
    條之2、第161條之3、第163條之1及第164條至第170 條規定
    之限制，合先敘明。
貳、實體方面
一、得心證之理由：
    上開事實，業據被告於本院準備程序及審理中自白不諱，而
    被告3 次為警採集其親自排放之尿液，送請臺灣尖端先進生
    技醫藥股份有限公司，以氣相層析質譜儀分析法確認檢驗結
    果，均呈施用第一級毒品海洛因代謝後之嗎啡陽性反應及施
    用第二級毒品甲基安非他命代謝後之甲基安非他命陽性反應
    等情，有該公司出具之濫用藥物檢驗報告3 份附卷可稽。本
    案且有扣得被告所有供施用第一級毒品海洛因所用之粉末 1
    包，經送交通部民用航空局航空醫務中心鑑驗結果，確係第
    一級毒品海洛因（驗餘淨重0.0892公克）等情，亦有該中心
    出具之毒品鑑定書存卷可佐。綜上，足認被告上開自白與事
    實相符，可以採信。本案罪證明確，被告三犯以上施用第一
    、二級毒品之犯行洵堪認定，自應依法論科。
二、論罪科刑部分：
    查海洛因、甲基安非他命係毒品危害防制條例第2條第2項第
    1款及第2款所定之第一級及第二級毒品，被告予以施用，是
    核其所為，係分別犯毒品危害防制條例第10條第1 項之施用
    第一級毒品罪3次及同條第2項之施用第二級毒品罪3 次。被
    告分別持有第一級及第二級毒品以供其各次分別施用，其持
    有之低度行為應為其施用之高度行為所吸收，均不另論罪。
    再被告上開所犯6 罪，犯意各別，行為不同，應予分論併罰
    。被告有事實欄所載之科刑執行情形，有臺灣高等法院被告
    前案紀錄表附卷可稽，其於受有期徒刑之執行完畢後，5 年
    內故意再犯有期徒刑以上之本罪，為累犯，均應依刑法第47
    條第1 項規定加重其刑。審酌被告犯罪之動機、吸食頻率、
    曾有施用毒品前科仍不知戒除，惟犯罪後坦承犯行，且所犯
    之施用毒品犯行乃戕害自己身心健康，並未危及他人等一切
    情狀，分別量處如主文所示之刑，並定其應執行之刑，以示
    懲儆。扣案之第一級毒品海洛因1包（驗餘淨重0.0892 公克
    ），應依毒品危害防制條例第18條第1 項前段之規定，宣告
    沒收銷燬之。扣案包裝上開海洛因之塑膠袋1 只，係被告所
    有供犯罪所用之物，業據被告供陳屬實，自應依刑法第38條
    第1項第2款之規定諭知沒收。
據上論斷，應依刑事訴訟法第273條之1第1項、第299條第1 項前
段，毒品危害防制條例第10條第1項、第2項、第18條第1 項前段
，刑法第11條、第47條第1項、第38條第1項第2款、第51條第5款
，判決如主文。
本案經檢察官李辛茹到庭執行職務。
中    華    民    國   100    年    4     月    29    日
                  刑事第二庭法  官  王福康
以上正本證明與原本無異。
如不服本判決應於收受送達後10日內向本院提出上訴書狀，並應
敘述具體理由；其未敘述上訴理由者，應於上訴期間屆滿後20日
內向本院補提理由書（均須按他造當事人之人數附繕本）「切勿
逕送上級法院」。
中    華    民    國   100    年    4     月    29    日
                            書記官  彭淑芳
【附錄論罪法條】
毒品危害防制條例第10條：
    施用第一級毒品者，處6月以上5年以下有期徒刑。
    施用第二級毒品者，處3年以下有期徒刑。